【裁判字號】    89,訴,165
【裁判日期】    890922
【裁判案由】    違反毒品危害防制條例
【裁判全文】
臺灣基隆地方法院刑事判決                          八十九年度訴字第一六五號
    公  訴  人  臺灣基隆地方法院檢察署檢察官
    被      告  戊○○
    指定辯護人本院公設辯護人  甲○○
右列被告因違反毒品危害防制條例案件，經檢察官提起公訴( 八十九年度偵字第九七
四號 )及移送併辦（八十九年度偵字第一０一０、一一一五號），本院判決如左：
    主      文
戊○○連續販賣第二級毒品，累犯，處有期徒刑柒年陸月。
因犯罪所得財物新台幣壹萬肆仟陸佰元沒收，如全部或一部不能沒收時，以其財產抵
償之。
    事      實
一、戊○○曾於八十六年間因犯妨害自由罪，經台灣台北地方法院判處有期徒刑五月
    確定，於民國八十七年五月八日執行完畢，猶不知悔改，復基於概括之犯意，於
    八十八年十月間某日，在臺北縣瑞芳鎮○○街三十巷三十三號，以每十八公克新
    台幣（下同）一萬元之代價販賣第二級毒品安非他命給丁○○，又於同年十一月
    間，以每包０．五公克一千之代價販賣第二級毒品安非他命予丁○○三次（其中
    一次為一公克二千元）。復於八十八年十二月二十一日晚上九時許、八十九年一
    月二十三日晚上八時許，在台北縣瑞芳鎮瑞芳國小前，以每０．一公克三百元之
    代價，先後二次販賣第二級毒品安非他命予乙○○施用。
二、案經基隆市警察局第二分局報請台灣基隆地方法院檢察署檢察官偵查起訴，暨移
    送併案審理。
    理      由
一、訊據被告戊○○矢口否認有何販賣安非他命之犯行，並辯稱係與證人丁○○有恩
    怨，才被誣陷云云。然查被告如何於右揭時地販賣安非他命予丁○○、乙○○施
    用等情，分別據證人丁○○、乙○○於警訊時陳證甚詳，且證人丁○○於八十九
    年二月二十九日偵查中，同年三月十四日、四月二十五日本院訊問時均為相同之
    陳述，更於同年九月八日本院審理時，與被告對質後，仍為相同之陳證，並以本
    院八十九年七月四日訊問時翻供，否認被告販賣安非他命之證詞，係因見被告後
    ，一時不好意思才翻供等語，顯見證人丁○○之指證，應非虛構，而丁○○指證
    之情節，復與證人丙○○於警訊中所陳證情節相符，益證證人丁○○之證詞應可
    採信。又證人乙○○對於被告販賣安非他命之日期、地點、數量、金額均詳為描
    述，且其父柯國泰於警訊時到場，亦無構陷之理，被告所辯不足採信，其犯行已
    堪認定。
二、核被告所為，係犯毒品危害防制條例第四條第二項之販賣第二級毒品罪。其持有
    安非他命之犯行，為販賣之行為所吸收，不另論罪。其先後多次犯行，時間緊接
    ，罪名與構成要件相同顯係基於概括犯意而為，應依連續犯規定論以一罪並加重
    其刑。又被告販賣安非他命二次予乙○○之犯行，雖未據公訴人起訴，惟該部分
    販賣安非他命之犯行既與已起訴部分有連續犯之裁判上一罪關係，本院自得併予
    審理，附此明。其於八十六年間犯妨害自由罪經台灣台北地方法院判決有期徒
    刑五月，於八十七年五月八日執行完畢，有臺灣基隆地方法院檢察署前科資料個
    案查詢表可案，五年之內再犯有期徒刑以上刑之本罪，為累犯，應予加重其刑。
    爰審酌被告犯罪動機、目的、所生危害、犯後態度等一切情狀，量處如主文所示
    之刑。
三、被告販賣第二級毒品安非他命所得財物共計新台幣一四、六００元（丁○○部分
    一四、０００元、乙○○部分六００元），應依毒品危害防制條例第十九條第一
    項規定，併予宣告沒收，如全部或一部不能沒收時，以其財產抵償之。
據上論斷應依刑事訴訟法第二百九十九條第一項前段、毒品危害防制條例第四條第二
項、第十九條第一項、刑法第十一條前段、第五十六條、第四十七條，判決如主文。
本案經檢察官黃士元到庭執行職務。
中      華      民      國      八十九      年      九    月  二十二    日
                              臺灣基隆地方法院刑事第三庭
                                      法  官  林  火  炎
右正本證明與原本無異。
對於本件判決如有不服，應於收受送達後十日內，向本院提出上訴書狀，上訴於臺灣
高等法院，並按他造當事人之人數附具繕本。
                                      書記官  王  月  娥
中      華      民      國      八十九      年      九    月  二十六    日
附錄論罪法條：
毒品危害防制條例第四條第二項：
製造、運輸、販賣第二級毒品者，處無期徒刑或七年以上有期徒刑，得併科新臺幣七
百萬元以下罰金。


司法院資訊處製作；財團法人民間司法改革基金會備份。
